【裁判字號】    97,審消債更,1396
【裁判日期】    970716
【裁判案由】    聲請更生程序
【裁判全文】
臺灣高雄地方法院民事裁定        97年度審消債更字第1396號
聲  請  人  甲○○
上列當事人聲請消費者債務清理事件，本院裁定如下：
    主  文
聲請人應於本裁定送達後十四日內，補提如附表所示之證明文件
到院。
    理  由
一、按債務人對於金融機構因消費借貸、自用住宅借款、信用卡
    或現金卡契約而負債務，在聲請更生或清算前，應提出債權
    人清冊，以書面向最大債權金融機構請求協商債務清償方案
    並表明共同協商之意旨；債務人聲請更生時，應提出財產及
    收入狀況說明書及其債權人、債務人清冊，消費者債務清理
    條例（下稱本條例）第151 條第1 項及第43條第1 項分別定
    有明文。又聲請更生或清算不合程式、不備其他要件或拒絕
    提出關係文件者，法院應以裁定駁回之，但其情形可以補正
    者，法院應定期間先命補正，復為本條例第8 條、第46條所
    明定。
二、查本件聲請人向本院聲請更生，雖主張：其有不能清償債務
    情事，對於金融機構因消費借貸、自用住宅借款、信用卡或
    現金卡契約而負債務，曾以信函向最大債權金融機構請求協
    商，逾30日不開始協商，且其無擔保或無優先權之債務總額
    未逾新臺幣1,200 萬元，復未經法院裁定開始清算程序或宣
    告破產，爰請求准予更生云云。
三、經查：聲請人於聲請更生前並未依照中華民國銀行公會會員
    辦理消費金融案件無擔保債務協商機制成立協商；雖曾於97
    年5 月20日發函予慶豐商業銀行股份有限公司（下稱慶豐銀
    行）請求協商債務，惟並未依金融機構債務協商機制規定檢
    附所有資料申請，經慶豐銀行以資料不全要求補件，聲請人
    並未補正，故本件不屬於本條例第153 條所稱自債務人提出
    協商請求之翌日起逾30日不開始協商之情形，聲請人聲請更
    生，顯未遵循本條例第151 條第1 項規定對於金融機構因消
    費借貸、自用住宅借款、信用卡或現金卡契約所負債務與全
    體債權金融機構先行債務協商之機制，依上開說明，其聲請
    不合程式，爰定期命聲請人於消費者債務清理條例施行後，
    依金融機構債務協商機制規定檢附資料向最大債權金融機構
    申請協商，並補提如附表所示證明文件及其他關係文件到院
    ，如逾期未補正，則駁回其更生聲請。
附表：
1.提出於消費者債務清理條例施行後，聲請人向最大債權金融機
  構檢附下列資料：(1)前置協商申請書正本(2)身份證正反面影本
  (3)前置協商申請人財產及收支狀況說明書正本(4)債權人清冊（
  檢附向財團法人金融聯合徵信中心申請金融機構債權人清冊正
  本）(5)近2 年度綜合所得資料清冊及最近1 個月核發之財產資
  料清單(6)近3 個月薪資證明文件(7)勞工保險被保險人投保資料
  表及明細正本（如無投保則無須提供）申請協商之證明文件（
  須提出全部申請資料及最大債權金融機構收受之證明）。
2.上開申請協商成立或不成立之證明文件（例如最大債權金融機
  構於聲請人申請協商後30日不開始協商，或自開始協商之翌日
  起逾90日協商不成立，或拒絕協商而退件，本項證明文件如於
  14日內無法提出請先補正附表其餘證明文件）。
3.96年度薪資扣繳憑單及97年1 月迄今薪資證明（請勿以轉帳資
  料代替）。
4.聲請人加入計程車駕駛職業工會，聲請人是否以駕駛計程車為
  業？如是，請說明聲請人自何時開始擔任計程車駕駛，平均每
  月營業額為何。
5.受扶養人孫敬家95年、96年度國稅局財產歸屬資料及綜合所得
  稅各類所得資料清單。
6.聲請人所列支出交通、租金、保費、生活及扶養等費用之證明
  文件（收據及明細）。
7.聲請前1 日回溯2 年期間之房租支出證明文件（如以現金支付
  請提出出租人出具聲請人已繳納租金之證明）及出租人地址及
  聯絡電話。
中    華    民    國    97    年    7     月    16    日
              民事第六庭    法      官  李昭彥
上為正本係照原本作成
本件不得抗告
中    華    民    國    97    年    7     月    17    日
                            書  記  官  劉音利


司法院資訊處製作；財團法人民間司法改革基金會備份。
